【裁判字號】    96,訴,4991
【裁判日期】    970630
【裁判案由】    偽造文書等
【裁判全文】
臺灣高雄地方法院刑事判決              96年度訴字第4991號
公  訴  人  臺灣高雄地方法院檢察署檢察官
被      告  乙○○
選任辯護人  樓嘉君律師
上列被告因偽造文書等案件，經檢察官提起公訴（96年度偵字第
654號），本院適用簡式審判程序判決如下：
    主  文
乙○○連續行使偽造私文書，足以生損害於他人，處有期徒刑參
年貳月。
    事  實
一、乙○○自民國92年2 月15日起，在其當時位於高雄縣仁武鄉
    烏林村林山巷36號之住處內，自任會首招募如附表所示9組
    互助會，總會數自30會至54會不等，均採內標制。乙○○本
    身並未加入成為會員，僅負責主持開標、代為收取互助會員
    應繳交之會金及交付得標會員應取得之互助會款。乙○○每
    招募1 名互助會員，在每會會金新台幣（以下同）5000元之
    互助會，可獲得1500元酬金，在每會會金1 萬元之互助會，
    則可獲得3000元酬金。乙○○為能標取互助會款，於每組互
    助會起會時預先虛列如附表所示之不知情之林志聰、林世和
    、力清祥、陳世和、陳忠輝、陳清祥等人為互助會會員，參
    加如附表所示會份，後因生意失敗，需錢孔急，竟意圖為自
    己不法之所有，基於詐欺取財及行使偽造準私文書之概括犯
    意，於如附表冒標起迄時點所示時間，在上址利用會員與會
    員彼此間並非全都相識、且每次標會時活會會員不可能全數
    到場競標之機會，連續冒用如附表所示之虛列會員或真正會
    員之名義，利用其不知情之子女力清文或張力秀麗替其填具
    如附表所示金額之標息及偽簽其所虛列會員或未到場之真正
    會員之署名，而偽造足以表示係由如附表所示虛列會員或真
    正會員以該等標息參與競標之一定用意之投標單準私文書（
    均未留存已滅失），旋即持以行使競標而得標，足生損害於
    如附表所示之虛列會員、遭冒名投標之真正會員及其他活會
    會員，且向未參與投標之活會會員（含遭冒標之活會會員）
    佯稱當期會款已由其他會員得標等語，致使該等活會會員均
    陷於錯誤，繳交各該其活會會金予乙○○或乙○○所委託之
    不知情之力張春美、力清文、張力秀麗等，乙○○就如附表
    所示9 組互助會合計詐得會款1651萬4900元。因乙○○就確
    切之冒標時間（含虛列會員、真正會員）及各該次冒標標息
    ，已不復記憶，僅記得每會會金5000元之互助會係以1000元
    、1100元、1200元不等之標息冒標，每會會金1 萬元之互助
    會則係以2000元、2200元、2300元之標息冒標，惟以最有利
    於乙○○之計算方式：
    冒標活會會員部分：以認定自止會前連續冒標，且以全部
    各次冒標標息最高者計算至最後前二會，以標息次高者計算
    最後前一會，以標息最低者計算最後一會，【計算式：｛該
    次被詐欺會員數＝總會數－得標會數＋已被冒標之活會會員
    數－虛列會員人數（限該虛列會員仍為活會）｝X ｛會金－
    標息｝】，因認乙○○係連續冒標，所以每次被冒標會員數
    均相同。虛列會員部分：以認定自開始冒標活會會員前連
    續標取，且以全部各次冒標標息最高者計算至最後前二會，
    標息次高者計算最後前一會，標息最低者計算最後一會，【
    計算式：｛該次非屬虛列會員之活會數＝總會數－得標會數
    －虛列會員數（限該虛列會員仍為活會）｝X ｛會金－標息
    ｝】，因認乙○○係連續標取，所以每次活會數均相同。嗣
    乙○○因已週轉不靈，於94年8 月間突然宣佈止會，經未○
    ○○等活會會員間相互查證，始悉上情。
二、案經未○○○、卯○○、寅○○、庚○○、天○○、宇○○
    、亥○○、丁○○、許麗雲、戊○○、宙○○○、Ｆ○○、
    辛○○○、Ｋ○○○、辰○○、子○○、申○○、Ｄ○○、
    Ｇ○○、巳○○、地○○、癸○○○、Ｂ○○、戌○○、甲
    ○○、己○○、丙○○○、壬○○、Ｅ○○、午○○○、Ａ
    ○○○、黃○○、Ｈ○○、Ｃ○○、玄○○、丑○○、Ｌ○
    ○、Ｉ○○、Ｊ○○等39人訴由臺灣高雄地方法院檢察署檢
    察官偵查起訴。
    理  由
一、程序方面
    本件被告乙○○所犯係死刑、無期徒刑、最輕本刑為3 年以
    上有期徒刑以外之罪，其於審理程序中就被訴事實為有罪之
    陳述，經審判長告知簡式審判程序之旨，並聽取公訴人、選
    任辯護人、被告之意見後，本院認為適宜進行簡式審判程序
    ，故裁定本件適用簡式審判程序審理，合先敘明。
二、實體方面
  (一)上開犯罪事實，業據被告於偵訊及本院調查審理中一再自承
    不諱；並經證人林志聰；證人即告訴人戌○○、甲○○、天
    ○○、酉○○、Ｋ○○○、月吳鸞鳳、玄○○、未○○○、
    卯○○、丁○○、戊○○、Ｆ○○、寅○○於偵查或本院審
    理證述綦詳；復有如附表編號1 至9 所示互助會會單共9 紙
    （參見本院卷第38頁至第45頁、第69頁）等件在卷可憑。足
    認被告任意性之自白與事實相符，堪予採信。本案事證已明
    ，被告犯行洵堪認定。
  (二)按我國民間互助會，係由會首招募會員參加所組成，每於標
    會時，通常由欲標取會款之會員，在空白紙條上，或僅書立
    其姓名、綽號及數字者，甚或只書寫數字而未書立其姓名、
    綽號，另以言詞等方法表示係何會員所出具者，則依習慣或
    特約均足以辨明係該會員以所書寫數字為標息金額參加競標
    之標單，自應以準私文書論（最高法院89年度臺上字第1319
    號判決意旨參照）。本件被告利用不知情之力清文、張力秀
    麗在標單上偽造如附表所示虛列會員、真正會員等人之署名
    ，並填載表示標息之數字，用以偽造足以表示該競標者係以
    該標息競標之一定用意之投標單準私文書，旋即持以行使競
    標而得標，以此方式連續冒用各該虛列會員、真正會員名義
    得標，足以生損害於各該虛列會員、被冒標之真正會員及其
    他活會會員，並向未參與投標之活會會員（含遭冒標之活會
    會員）謊稱當期會款已由其他會員得標，致使該等活會會員
    均陷於錯誤，繳交各該其活會會金予被告或被告所委託之不
    知情之力張春美、力清文、張力秀麗等，而向活會會員（含
    遭冒標之活會會員）詐取當次互助會會金；核其所為，係犯
    刑法第216 條、第220 條第1 項、第210 條之行使偽造準私
    文書罪、第339 條第1 項之詐欺取財罪。被告利用不知情之
    力清文、張力秀麗、力張春美等人以遂行其前開犯行，為間
    接正犯。被告偽造人頭會員署名部分，為偽造準私文書行為
    之階段行為；又偽造準私文書後復持以行使，偽造準私文書
    之低度行為應為行使之高度行為所吸收，均不另論罪。
  (三)被告行為後，刑法第339 條第1 項得科以罰金刑部分，因刑
    法第33條第5 款、第67條、第68條等規定業經變更，並於95
    年7 月1 日施行，罰金刑之最低度刑，由銀元10元（前經提
    高10倍）即新台幣30元提高為新台幣1000元，且加（減）之
    最低數額亦由銀元1 元即新臺幣3 元，提高為新臺幣100 元
    ；又刑法第55條牽連犯、第56條連續犯之規定，亦已刪除，
    則被告之犯行，因行為後新法業已刪除牽連犯、連續犯之規
    定，此刪除雖非犯罪構成要件之變更，顯已影響行為人刑罰
    之法律效果，自屬法律有變更，依新法第2 條第1 項規定，
    綜合比較新、舊法結果，修正後之規定並非較有利於被告，
    是依刑法第2 條第1 項之規定，應適用行為時之法律，即應
    適用修正前刑法之規定。是被告每次偽造投標單冒標得標後
    ，向多數活會會員詐取財物，侵害多數人法益，係一行為觸
    犯數個相同詐欺取財罪名，為同種想像競合犯，應依刑法第
    55條規定，從一重處斷。又被告先後多次行使偽造準私文書
    、詐欺取財之犯行，均時間緊接，所犯係構成要件相同之罪
    ，顯均係基於概括犯意反覆為之，均應依修正前刑法第56
    條連續犯規定，分別論以一罪論，並加重其刑。被告所犯行
    使偽造準私文書及詐欺取財2 罪間，有方法目的之牽連關係
    ，為牽連犯，依修正前刑法第55條後段之規定，從一重之行
    使偽造準私文書罪處斷。
三、科刑及沒收之理由
  (一)爰審酌被告利用擔任會首招募互助會之機會，虛列會員並冒
    用虛列會員、真正會員名義參與競標而得標，詐取活會會員
    繳納之會金，且詐欺金額並高達1651萬4900元，所生損害非
    輕；迄今尚未與被害人達成民事和解，彌補被害人所受損害
    ；惟被告本案之前未曾有任何犯罪紀錄，有臺灣高等法院被
    告前案紀錄表在卷可稽；犯後始終坦承犯行，態度良好；曾
    於94年9 月27日因無力償還前開倒會所欠被害人等之債務而
    自殺未遂，受有腹部穿刺傷併左肝損傷出血休克之傷勢，有
    卷附財團法人義大醫院97年3 月27日出具之診斷證明書（參
    見本院卷第146 頁）可佐，顯見被告確實深具愧悔之心；目
    前又因罹患鼻咽癌持續接受高雄醫學大學附設中和紀念醫院
    門診追蹤治療中，有該院97年3 月26日診斷證明書（參見本
    院卷第147 頁）在卷可考等一切情狀，量處有期徒刑3 年2
    月，以資懲儆。又本件被告犯罪雖在96年4 月24日前，但其
    中詐欺取財罪部分為中華民國96年罪犯減刑條例第3 條所列
    不予減刑之罪，其據以處罰之行使偽造私文書罪雖非同條列
    舉之罪名，亦不予減刑，併此敘明。
  (二)至於被告為冒標互助會所偽造之標單及其上署名，並未扣案
    ，被告在本院審理中亦稱標單均已丟棄沒有保留等語，該等
    標單自已滅失，自不予宣告沒收；而該標單上偽造之署名，
    亦不復存在，自亦無庸宣告沒收知。
四、據上論斷，應依刑事訴訟法第273 條之1 第1 項、第299 條
    第1 項前段，刑法第2 條第1 項、第216 條、第220 條第1
    項、第210 條、第339 條第1 項、第55條，修正前刑法第33
    條第5 款、第55條後段、第56條、第68條，刑法施行法第1
    條之1 ，判決如主文。
本案經檢察官王邦安到庭執行職務
中    華    民    國    97    年    6     月    30    日
                  刑事第六庭    審判長法  官  曾逸誠
                                      法  官  林柏壽
                                      法  官  陳思睿
以上正本證明與原本無異。
如不服本判決應於收受本判決後10日內向本院提出上訴書狀，並
應敘述具體理由，如未敘述上訴理由者，應於上訴期間屆滿後20
日內補提理由書狀於本院（均須按他造當事人之人數附繕本）「
切勿逕送上級法院」。
中    華    民    國    97    年    6     月    30    日
                                      書記官  何慧娟
附錄論罪科刑法條
中華民國刑法第210條
偽造、變造私文書，足以生損害於公眾或他人者，處 5 年以下有
期徒刑。
中華民國刑法第216條
行使第 210 條至第 215 條之文書者，依偽造、變造文書或登載
不實事項或使登載不實事項之規定處斷。
中華民國刑法第339條
意圖為自己或第三人不法之所有，以詐術使人將本人或第三人之
物交付者，處5 年以下有期徒刑、拘役或科或併科1 千元以下罰
金。
以前項方法得財產上不法之利益或使第三人得之者，亦同。
前二項之未遂犯罰之。
附表一
  ┌──┬────┬───┬────┬───┬───────┬──────┬──────────┬──────┬────────┐
  │編號│起迄日期│總會數│每會金額│開標日│內外標        │冒標起迄時點│遭冒標之會員及被告以│虛列會員及參│詐得金額        │
  │    │        │      │        │      │              │（因被告對各│虛列會員冒標之會數  │加會份      │冒標真正會員部分│
  │    │        │      │        │      │              │次冒標日期已│                    │            │【總會數－得標會│
  │    │        │      │        │      │              │不復記憶，故│                    │            │數＋已被冒標之活│
  │    │        │      │        │      │              │作被告自止會│                    │            │會會員數－虛列會│
  │    │        │      │        │      │              │前連續冒標此│                    │            │員數（限該虛列會│
  │    │        │      │        │      │              │最有利被告之│                    │            │員仍為活會者）】│
  │    │        │      │        │      │              │認定）      │                    │            │*（會金－標息） │
  │    │        │      │        │      │              │            │                    │            │冒標虛列會員部分│
  │    │        │      │        │      │              │            │                    │            │【總會數－得標會│
  │    │        │      │        │      │              │            │                    │            │數－虛列會員數（│
  │    │        │      │        │      │              │            │                    │            │限該虛列會員仍為│
  │    │        │      │        │      │              │            │                    │            │活會者）】* （會│
  │    │        │      │        │      │              │            │                    │            │金－標息）      │
  │    │        │      │        │      │              │            │                    │            │                │
  ├──┼────┼───┼────┼───┼───────┼──────┼──────────┼──────┼────────┤
  │1   │92.02.15│54會  │5000元  │每月15│內標制（最低標│92年10月30日│共29會。            │林世和（2 會│共詐得：0000000 │
  │    │   至   │      │        │日上午│500元）       │(第12會)至94│註：遭冒標會員22會：│）、陳世和（│元              │
  │    │95.06.15│      │        │8時許 │              │年7月30日(第│卯○○、庚○○、陳明│2 會）、陳忠│                │
  │    │        │      │        │，每年│              │40會)       │義（2會）、宇○○（2│輝（3 會）、│                │
  │    │        │      │        │1月30 │              │            │會）、陳美秀（2會） │林志聰（1 會│                │
  │    │        │      │        │日、4 │              │            │、月美娥（2會）、許 │）          │                │
  │    │        │      │        │月30日│              │            │麗雪、顏水吉、顏良澤│            │                │
  │    │        │      │        │、7月 │              │            │（2會）、顏淑賢（2會│            │                │
  │    │        │      │        │30日、│              │            │）、林美秀、林家得、│            │                │
  │    │        │      │        │10月30│              │            │歐佑瑋、莊雅麗、陳金│            │                │
  │    │        │      │        │日各加│              │            │治、壬○○；以虛列會│            │                │
  │    │        │      │        │標1次 │              │            │員冒標7 會：林世和、│            │                │
  │    │        │      │        │      │              │            │陳世和（2 會）、陳忠│            │                │
  │    │        │      │        │      │              │            │輝（3 會）、林志聰。│            │                │
  │    │        │      │        │      │              │            │                    │            │                │
  │    │        │      │        │      │              │            │                    │            │                │
  │    │        │      │        │      │              │            │                    │            │                │
  │    │        │      │        │      │              │            │                    │            │                │
  ├──┼────┼───┼────┼───┼───────┼──────┼──────────┼──────┼────────┤
  │2   │92.06.20│44會  │1萬元   │每月20│內標（最低標  │93年2月20日 │共21會。            │陳世和（2 會│共詐得：0000000 │
  │    │   至   │      │        │日上午│1000元）      │(第10會)至94│註：遭冒標會員16會：│）、陳忠輝（│元              │
  │    │95.07.20│      │        │8時許 │              │年7月20日 ( │沈秀珠（2 會）、萬敏│2 會）、力清│                │
  │    │        │      │        │，每年│              │第30會)     │（2會）、陳月娥、廖 │祥（1會）   │                │
  │    │        │      │        │6月5日│              │            │錦嬌、鄭仁貴（2會） │            │                │
  │    │        │      │        │、12月│              │            │、王正忠、辰○○、張│            │                │
  │    │        │      │        │月5日 │              │            │萬達、顏水吉、丑○○│            │                │
  │    │        │      │        │各加標│              │            │、林來好（2會）、章 │            │                │
  │    │        │      │        │1次   │              │            │文雄；以虛列會員冒標│            │                │
  │    │        │      │        │      │              │            │5會 ：陳世和（2     │            │                │
  │    │        │      │        │      │              │            │ 會）、陳忠輝（2會）│            │                │
  │    │        │      │        │      │              │            │、力清祥。          │            │                │
  │    │        │      │        │      │              │            │                    │            │                │
  │    │        │      │        │      │              │            │                    │            │                │
  │    │        │      │        │      │              │            │                    │            │                │
  │    │        │      │        │      │              │            │                    │            │                │
  ├──┼────┼───┼────┼───┼───────┼──────┼──────────┼──────┼────────┤
  │3   │92.10.10│40會  │5000元  │每月10│內標（最低標  │93年7月10日 │共17會。            │力清祥（2 會│共詐得：0000000 │
  │    │   至   │      │        │日20時│500元）       │(第17會)至94│註：遭冒標會員10會：│）、林志聰（│元              │
  │    │95.03.25│      │        │許，每│              │年7月10日 ( │月錦龍、鄭仁雄（2會 │2 會）、林世│                │
  │    │        │      │        │年3月 │              │第33會)     │）、Ｃ○○、卯○○、│和（3會）   │                │
  │    │        │      │        │25日、│              │            │子○○、顏良澤（2會 │            │                │
  │    │        │      │        │6月25 │              │            │）、張文華、Ｄ○○；│            │                │
  │    │        │      │        │日、9 │              │            │以虛列會員冒標7會： │            │                │
  │    │        │      │        │月25日│              │            │力清祥（2會）、林志 │            │                │
  │    │        │      │        │、12月│              │            │聰（2會）、林世和（3│            │                │
  │    │        │      │        │25日各│              │            │會）。              │            │                │
  │    │        │      │        │加標1 │              │            │                    │            │                │
  │    │        │      │        │次    │              │            │                    │            │                │
  ├──┼────┼───┼────┼───┼───────┼──────┼──────────┼──────┼────────┤
  │4   │93.02.05│30會  │5000元  │每月5 │內標（最低標  │93年8月5日 (│共15會。            │力清祥（3 會│共詐得：744900元│
  │    │   至   │      │        │日，每│500元）       │第8會)至94年│註：遭冒標會員5會： │）、陳忠輝（│                │
  │    │95.01.20│      │        │年1月 │              │7月5日 (第22│月金葉、歐淑鳳、姬文│2 會）、林志│                │
  │    │        │      │        │20日、│              │會)         │盟、丁○○、玄○○；│聰（3 會）、│                │
  │    │        │      │        │5月20 │              │            │以虛列會員冒標10會：│陳世和（2 會│                │
  │    │        │      │        │、9月 │              │            │力清祥（3 會）、陳忠│）          │                │
  │    │        │      │        │20日各│              │            │輝（2 會）、林志聰（│            │                │
  │    │        │      │        │加標1 │              │            │3會） 、陳世和（2 會│            │                │
  │    │        │      │        │次    │              │            │）。                │            │                │
  │    │        │      │        │      │              │            │                    │            │                │
  ├──┼────┼───┼────┼───┼───────┼──────┼──────────┼──────┼────────┤
  │5   │93.06.10│44會  │5000元  │每月10│內標（最低標  │93年7月10日 │共19會。            │力清祥（3 會│共詐得：0000000 │
  │    │   至   │      │        │日20時│500元）       │(第3會)至94 │註：遭冒標會員12會：│）、林志聰（│元              │
  │    │95.10.25│      │        │，每年│              │年7月10日 ( │顏水吉、顏良澤、月得│2 會）、陳忠│                │
  │    │        │      │        │2月25 │              │第21會)     │勝、張金花、巳○○、│輝（2會）   │                │
  │    │        │      │        │日、4 │              │            │宇○○（3會）、姬文 │            │                │
  │    │        │      │        │月25日│              │            │盟（2會）、陳綺鰴、 │            │                │
  │    │        │      │        │、6月 │              │            │黃明泉；以虛列會員冒│            │                │
  │    │        │      │        │25日、│              │            │標7 會：力清祥（3 會│            │                │
  │    │        │      │        │8月25 │              │            │）、林志聰（2 會）、│            │                │
  │    │        │      │        │日、10│              │            │陳忠輝（2 會）。    │            │                │
  │    │        │      │        │月25  │              │            │                    │            │                │
  │    │        │      │        │日、12│              │            │                    │            │                │
  │    │        │      │        │月25日│              │            │                    │            │                │
  │    │        │      │        │各加標│              │            │                    │            │                │
  │    │        │      │        │1次   │              │            │                    │            │                │
  │    │        │      │        │      │              │            │                    │            │                │
  ├──┼────┼───┼────┼───┼───────┼──────┼──────────┼──────┼────────┤
  │6   │93.09.20│42會  │5000元  │每月20│內標（最低標  │93年10月20日│共13會。            │陳忠輝（2 會│共詐得：0000000 │
  │    │   至   │      │        │日20時│500元）       │(第2會)至94 │註：遭冒標會員9會： │）、力清祥（│元              │
  │    │96.04.20│      │        │許，每│              │年7月20日 ( │陳進興、林月如、陳美│2會）       │                │
  │    │        │      │        │年2月 │              │第14會)     │秀、地○○、天○○、│            │                │
  │    │        │      │        │25日、│              │            │黃正一、林來好（3會 │            │                │
  │    │        │      │        │5月25 │              │            │）；以虛列會員冒標4 │            │                │
  │    │        │      │        │日、8 │              │            │會：陳忠輝（2 會）、│            │                │
  │    │        │      │        │月25日│              │            │力清祥（2 會）。    │            │                │
  │    │        │      │        │、11月│              │            │                    │            │                │
  │    │        │      │        │25日各│              │            │                    │            │                │
  │    │        │      │        │加標1 │              │            │                    │            │                │
  │    │        │      │        │次    │              │            │                    │            │                │
  ├──┼────┼───┼────┼───┼───────┼──────┼──────────┼──────┼────────┤
  │7   │93.11.25│36會  │5000元  │每月25│內標（最低標  │94年3月15日 │共7會。             │陳世和（1 會│共詐得：591800元│
  │    │   至   │      │        │日20時│500元）       │(第5會)至94 │註：以虛列會員（共10│）、力清祥（│                │
  │    │96.03.25│      │        │許，每│              │年7月25日 ( │會）冒標7 會：力清祥│3 會）、陳忠│                │
  │    │        │      │        │年3月 │              │第11會)     │（3 會）、陳忠輝、林│輝（3 會）、│                │
  │    │        │      │        │15日、│              │            │志聰（3 會）。      │林志聰（3 會│                │
  │    │        │      │        │7月15 │              │            │                    │）          │                │
  │    │        │      │        │日、11│              │            │                    │            │                │
  │    │        │      │        │月15日│              │            │                    │            │                │
  │    │        │      │        │各加標│              │            │                    │            │                │
  │    │        │      │        │1次   │              │            │                    │            │                │
  ├──┼────┼───┼────┼───┼───────┼──────┼──────────┼──────┼────────┤
  │8   │94.02.15│43會  │5000元  │每月15│內標（最低標  │94年4月30日 │共5會。             │陳清祥（3 會│共詐得：675500元│
  │    │   至   │      │        │日20時│500元）       │(第4會)至94 │註：以虛列會員冒標5 │）、陳忠輝（│                │
  │    │96.10.30│      │        │許，每│              │年7月30日 ( │會：陳清祥（3 會）、│2會）       │                │
  │    │        │      │        │年1月 │              │第8會)      │陳忠輝（2 會）。    │            │                │
  │    │        │      │        │30日、│              │            │                    │            │                │
  │    │        │      │        │4月30 │              │            │                    │            │                │
  │    │        │      │        │日、7 │              │            │                    │            │                │
  │    │        │      │        │月30日│              │            │                    │            │                │
  │    │        │      │        │、10月│              │            │                    │            │                │
  │    │        │      │        │30日各│              │            │                    │            │                │
  │    │        │      │        │加標1 │              │            │                    │            │                │
  │    │        │      │        │次    │              │            │                    │            │                │
  ├──┼────┼───┼────┼───┼───────┼──────┼──────────┼──────┼────────┤
  │9   │94.05.25│33會  │5000元  │每月25│內標（最低標  │94年5月25日 │共3會。             │陳忠輝（2 會│共詐得：292500元│
  │    │   至   │      │        │日20時│500元）       │(第1會)至94 │註：以虛列會員（共8 │）、力清祥（│                │
  │    │97.01.25│      │        │許    │              │年7月25日 ( │會）冒標3 會：      │1 會）、陳清│                │
  │    │        │      │        │      │              │第3會)      │林志聰（3會）。     │祥（2 會）、│                │
  │    │        │      │        │      │              │            │                    │林志聰（3 會│                │
  │    │        │      │        │      │              │            │                    │）          │                │
  │    │        │      │        │      │              │            │                    │            │                │
  │    │        │      │        │      │              │            │                    │            │                │
  │    │        │      │        │      │              │            │                    │            │                │
  │    │        │      │        │      │              │            │                    │            │                │
  │    │        │      │        │      │              │            │                    │            │                │
  └──┴────┴───┴────┴───┴───────┴──────┴──────────┴──────┴────────┘
   總詐騙金額：1651萬4900元


司法院資訊處製作；財團法人民間司法改革基金會備份。
